臺灣苗栗地方法院刑事判決            94年度少連訴字第14號 
公  訴  人  臺灣苗栗地方法院檢察署檢察官
被　　　告　34719307B （年籍詳卷）
選任辯護人  何邦超律師
            古瑞君律師
上列被告因妨害性自主案件，經檢察官提起公訴（93年度偵字第
1728號），本院判決如下：
    主  文 
34719307B 連續對十四歲以下之女子，以強暴之方法而為猥褻之
行為，累犯，處有期徒刑肆年陸月。並於刑之執行前，令入相當
處所，施以治療，其期間至治癒為止，但不得逾參年。扣案之電
動按摩器壹枚沒收。
被訴強制性交部分無罪。
    事  實
一、34719307B （年籍詳卷，下稱「B 男」）於民國82年間，犯違反麻醉藥品管理條例案件，經臺灣新竹地方法院判處有期徒刑3 月，於82年4 月3 日易科罰金執行完畢。又因違反麻醉藥品管理條例案件，經同院判處有期徒刑8 月；違反槍砲彈藥刀械管制條例案件，經判處有期徒刑4 月，嗣經分別確定後，定應執行之刑為有期徒刑10月，於83年11月5 日執行完畢。茲因又犯詐欺罪及違反麻醉藥品管理條例、藥事法案件，分別經判處有期徒刑6 月、5 月、5 年5 月、4 月確定，定應執行之刑為有期徒刑6 年3 月，於85年11月23日入監執行，迄88年7 月13日假釋出監，91年3 月14日假釋期滿執行完畢（構成累犯）。
二、B 男與代號34719307A 之「A 女」（年籍資料詳卷內密封之年籍對照表）有父女關係，竟基於強制猥褻之概括犯意，對A 女連續為下列犯行：
  (一)自民國92年2 月間某日起至同年6 月間某日止，明知A 女尚係未滿14歲之女子，竟連續以徒手毆打A 女臉部、腳踹A 女肚子或以塑膠棒（未扣案）毆打頭部、臀部等強暴方法，違反A 女之意願，連續7 次撫摸A 女之胸部，為猥褻之行為得逞（在A 女之臥室5 次、在浴室2 次）。
  (二)93年2 月24日凌晨2 時至3 時40分許，復承上揭強制猥褻之概括犯意，將A 女以自用小客車載往苗栗縣苗栗市新英里「米南汽車旅館」內，令甫滿14歲之A 女脫去衣服後，違反A女之意願，強行撫摸A 女之胸部及陰部，為猥褻之行為得逞。
  (三)93年3 月20日晚間，又將A 女以自用小客車載往苗栗縣苗栗市中正路某處臥室內（即B 男與其他女子同居之租屋處所，地址詳卷），承上揭之概括犯意，令A 女脫去衣服並將A 女推倒在床上，違反A 女之意願，以手電筒照亮A 女之陰部，再以電動按摩器（粉紅色橢圓形，俗稱「跳蛋」）按摩A女陰部，對A 女為猥褻行為得逞。
三、案經A 女之母34719307C （下稱「C 女」，年籍資料詳卷內密封之年籍對照表），於93年3 月20日晚間，因B 男載「A女」未歸，察覺有異，而於A 女返家後，追問事情始末，始悉上情，乃於翌日報警查獲。
四、案經Ａ女、C 女訴由苗栗縣警察局苗栗分局報告臺灣苗栗地
    方法院檢察署檢察官偵查起訴。
    理  由
壹、證據能力部分
    被告對公訴人所提出之其他證據均未爭執，惟對有關Ａ女、
    C女於警訊及檢察官前所為之陳述及卷附周博志醫師之診斷
    証明書等3 部分，認為無證據能力。以下茲就下列3 項證據
    之證據能力分述之：
  (一)Ａ女、C 女於檢察官前所為之陳述：
    按被告以外之人於偵查中向檢察官所為陳述，除顯有不可信
    之情況者外，得為證據，同法第159 條之1 第2 項定有明文 。此係因檢察官代表國家偵查犯罪、實施公訴，依法有訊問告訴人、被害人之權，而實務運作時，檢察官偵查中向被告以外之人所取得之陳述，原則上均能遵守法律規定，不致違法取供，其可信度極高，職是，被告以外之人於偵查中所為陳述，除反對該項供述得具有證據能力之一方，已具體釋明有類如違法取供：：之不法情事等「顯有不可信之情況」外，不宜以該告訴人、被害人未能於審判中接受他造之反對詰問為由，遽指該人於偵查中之陳述不具證據能力。所謂違法取供：：等「顯有不可信」之情況，應係指上開被告以外之人，於向檢察官陳述時，有受強暴、脅迫、詐欺、疲勞訊問、違法羈押或其他不正方法，致受訊問人有不得依自由意思為真實陳述，或因有不正方法之介入，而有故意反於真實之陳述等情形，始有傳聞法則之適用。以本件而言，被告及辯護人雖主張Ａ女、C 女於檢察官前所為之陳述，無證據能力，然並未具體釋明該證據之取得，有何「顯有不可信」之情況，亦未具體釋明該筆錄之內容有何違反「真實」之情形，
    其空言指摘，難謂可採。本院認為A 女、C 女於偵查中向檢
    察官所為之證述，有證據能力。
  (二)Ａ女、C 女於警訊中所為之陳述：
    又被告以外之人（包括證人、鑑定人、告訴人、被害人及共
    同被告等）於檢察事務官、司法警察官或司法警察調查中所
    為之陳述，與審判中不符時，其先前之陳述具有較可信之特
    別情況，且為證明犯罪事實存否所必要者，得為證據，刑事
    訴訟法第159 條之2 亦有明文。所謂「前後陳述不符」之要件，應就前後階段之陳述進行整體判斷，以決定其間是否具有實質性差異，惟無須針對全部陳述作比較，陳述之一部分有不符，亦屬之。而所謂「較可信之特別情況」之情形，亦應就前後陳述時之各種外部情況進行比較，以資決定何者外部情況具有可信性。若陳述係在特別可信之情況下所為，則虛偽陳述之危險性即不高，雖係審判外陳述，或未經被告反對詰問，仍應承認其有證據能力。所稱「外部情況」之認定，例如：
    1.時間之間隔：陳述人先前陳述是在記憶猶新的情況下直接
      作成，一般與事實較相近，事後即可能因記憶減弱或變化
      ，致有不清晰或陳述不符之現象發生。
    2.有意識的迴避：由於先前陳述時被告未在場，是陳述人直
      接面對詢問警員所為陳述較為坦然；事後可能因陳述人對
      被告有所顧忌或同情，因而在被告面前較不願陳述不利被
      告之事實。
    3.受外力干擾：陳述人單獨面對檢察事務官或司法警察（官
      ）所為之陳述，程度上較少會受到強暴、脅迫、詐欺、利
      誘或收買等外力之影響，其陳述較趨於真實。若被告在庭
      或有其他成員參與旁聽時，陳述人可能會本能的作出迴避
      對被告不利之證述，或因不想生事乃虛構事實而為陳述。
    4.事後串謀：證人對警察描述親身經歷，因較無時間或動機
      去編造事實，客觀上亦較難認與被告間有勾串情事，其陳
      述具有較可信性。但事後因特殊關係，雙方可能因串謀而
      統一口徑；或事後情況變化，兩者從原先敵對關係變成現
      在友好關係等情形，其陳述即易偏離事實而較不可信。
    5.警詢或檢察事務官偵查時，有無辯護人、代理人或親友在
      場：如有上開親誼之人在場，自可期待證人為自由從容之
      陳述，其證言之可信度自較高。
    6.警詢或檢察事務官所作之偵查筆錄記載是否完整：如上開
      筆錄對於犯罪之構成要件、犯罪態樣、加重減輕事由或起
      訴合法要件等事實或情況，均翔實記載完整，自可推定證
      人之陳述，與事實較為相近，而可信為真實。
      以本件而言，Ａ女、C 女於警詢之偵查筆錄記載完整，有
      關犯罪構成要件、犯罪態樣、加重減輕事由或起訴合法要
      件等事實，均已翔實記載；且訊問時有親友及社工員在場
      ，其程序亦均能符合性侵害案件減少被害人陳述作業之規
      定；有關事實之陳述，亦經查與事後之現場勘驗所拍攝之
      照片、扣案之物品、汽車旅館之住宿紀錄相合，其可信度
      甚高。反觀，Ａ女、C 女於審判中均拒絕證言，其實係受
      有外力干擾，或因事後情況變化，從原先敵對關係變成現
      在友好關係等情形，而無從取得其審理中之證言。是上開
      警訊筆錄之內容，於本件事實之認定尤有重要之影響。從
      而，本院認為上開Ａ女、C 女於警詢之偵查筆錄，亦有證
      據能力（臺灣高等法院暨所屬法院92 年 法律座談會刑事
      類提案第24號研討結論參照）。
(三)有關驗傷診斷書之證據能力：
    按醫療院所醫師出具之診斷證明書，雖屬傳聞證據，但依刑
    事訴訟法第159 條之4 第2 款規定，有傳聞法則例外規定之適用。況本件診斷証明書業據被告與辯護人於審理中，就該部分之制作過程為交互詰問，具有可信性，本院因認有證據能力。
貳、有罪部分
一、訊據被告矢口否認犯行，辯稱：伊係因A 女平時不聽話，而
    管教時A 女之母親、家人等會阻撓，故93年3 月24日將A 女帶至賓館管教，因當時下雨，想不到去何處，所以去賓館云云。又辯稱：同年3 月20日，係因有資料要填寫，所以帶A女至自己與其他女友同居之租住處所填寫，寫完後就下樓，並沒有猥褻A 女。是因為與妻子感情不好，A 女故意誣告以幫助其母離婚云云。惟查：
（一）依A 女於偵查中之供述：「被告對我第1 次性侵害時應該在國二（即92年2 月至同年6 月間）：：是在苗栗市00里家裡我的房間裡。他用雙手抱我。只有用手摸我的胸部 。他並沒有脫我的衣服，但手有伸到我的衣服裡面，撫摸我的胸部，並跟我說這件事不可以告訴別人。之後又在家裡做了好幾次，次數已經不記得了。他除了在我家房間外，也有在我在浴室洗澡時，打開門進來，摸我的胸部，但沒有摸我的下體。：：因被告與母親C 女都住在3 樓，我住2 樓。被告偶而半夜很晚回來，對我性侵害當時都沒有人知道。：：被告帶我至米蘭汽車旅館當天（即93年2 月24日），是因為我晚上從家裡跑到朋友家，他就打電話給我說他要載我回家。後來，他就把我載到汽車旅館。在旅館內，他抱我，並脫我的衣服，只留下內衣、內褲，摸我的胸部、下體，但手指沒有插入。當時我有反抗，還一直哭、罵他。他說不要哭，但是還是繼續摸我。當時他身上的衣服已經脫掉，只剩下一條內褲。當天他沒有將生殖器插入我的生殖器官，也沒有使用電動按摩器。：：最後1次就是去警察局告他的前一天（即93年3 月20日），地點是在他外面女人的住處那邊。當時他跟我說要去買東西，我就跟他上車，他就載我到他外面女人的住處，是在苗栗市00附近。我說我不要上去，他就一直帶我上去，後來我就上去了。他先去洗澡，叫我在外面看電視。後來他洗好，就叫我去洗澡，我說我不要，後來我就去洗了。洗好澡後，我穿好衣服，他只穿著內褲在外面看電視。我說我要回家，但他不讓我回去。之後，他把我的牛仔褲、
      內褲都脫掉，但是我的上衣、內衣並沒有脫。他把電動按
      摩器放到我的下體，就一直用，我當時有反抗說：不要，
      但他不理我，還是繼續使用。後來，用完，我就把褲子穿
      好，他也穿好衣服，就送我回家。當天他的生殖器官沒有
      插入。：：我回家，C 從樓上下來問我，我才跟她講。：
      ：被告有時會強迫我脫衣服、或褲子、或內衣、或內褲，
      不脫他會打我巴掌。：：被告說管教我很嚴厲，我心生不
      滿才會這樣說他，是騙人的。」等語，就被害人與被告間
      的關係，被告如何性侵害的過程均指訴歷歷。參酌C 女於
      偵查中供稱：「與被告在今年3 月23日離婚。：：當晚（指3 月20日）10點多，我大女兒打電話給在外工作的我說有事情要跟我講。我到家後，我大女兒就跟我說，被告帶A 女出去，大女兒並說被告會對A 女毛手毛腳。我就打電話給被告，他說他們在吃東西。而到了凌晨1 、2 點他把A 女載回來，就離開了。我從樓上下來就問A 女，她就一直哭，我就問她是否有這件事，她說有，所以第2 天我才會去警察局報案，也是因為這件事，他才會答應跟我離婚，但我們之間感情就沒有很好」等語，就本件發覺事件之始末、報案之經過亦供述綦詳。
（二）被告就上開A 女之指訴，除如上述矢口否認有猥褻之犯行
      外，就被告曾帶A 女前往汽車旅館、與女友在外同居住處
      等情，均在警訊、偵查、審理中供認屬實，且就曾使用棍
      子打A 女之部分亦供承確有其事，只是仍辯稱：目的係在
      要她用功讀書，莫像其母長大後做女工（參見偵卷警訊筆
      錄）云云。此外，被告於93年2 月24日凌晨2 時許，確有駕駛其車號00─0000號自用小客車前往米蘭汽車旅館休息1節，業經證人000（旅館值日人員）在警訊中證述屬實，並有住宿資料電腦紀錄1 紙附卷可稽；而被告於同年3 月22日下午，經警方執行搜索，在被告租處所書桌內查獲情趣用品（即電動按摩器，粉紅色橢圓形，俗稱「跳蛋」）1 枚，亦有同意書、搜索扣押筆錄及扣案之電動按摩器1 枚在卷可徵。
（三）按A 女為供述當時之年齡僅甫滿15歲，堪稱是稚嫩之年，
      其教育程度亦僅只有國二程度，與被告又為父女關係，且
      當時猶同居一家，而性侵害關係少女名節，於家族鄰里間
      非屬名譽之事，若非確係長期遭受凌辱，又豈有恣意編造
      以藉詞誣害父親之理？況被告縱與其妻感情不佳，然其感
      情不佳已非1 日，且當時A 女之母尚與被告共居3 樓，並非已致反目成仇之程度。而被告當時與女友又公開在外同居，為A 女之母及家人知悉甚久（參被告警訊筆錄），若A女確有協助其母與被告離婚之意，則逕以該外遇為由即可，又何待於採此種非常手段？又依本件查獲之經過，A
      女其實已長期遭受被告之凌辱而隱忍不發，若非94年3 月
      20日其姐察覺有異而終告知其母應予注意，且因夜歸而經
      其母追問始吐露上情，否則A 女或仍將忍耐被告之蹂躪而
      保持沈默。況被告與A 女之母雖確於此事發生後即辦理離
      婚（93年3 月22日），然此事應只是導火線，否則離婚之目的已達，又何須於數日之後（93年3 月27日），仍在警局完成對被告之警訊（參C 女之第1 次警訊筆錄）；甚至於迄數月後之93年6 月29日之檢察官審理中，A 女、C 女均仍堅持要對被告提出告訴？至於A 女、C 女嗣後於本院審理中，經傳喚到庭卻均不欲為證，且對被告同聲表示不欲續行追訴之意，其原因正如A 女對本院之陳述：「我不想告他了，因為這樣我壓力很大，再怎麼講，他還是我父親：：」等語；及C 女在偵查中之供述：「我希望能判被告的刑輕一點，因為我家的經濟來源是靠我的叔叔、被告 。但叔叔的脊椎不好，如果被告判久的話，我們家的經濟會不好：：」等語，即可明瞭。是證，本件絕非A 女與其母共謀為離婚目的所杜擬編造，被告所辯，洵無足採。
（四）第查，被告身為人父，不僅未能以身教代替人教，且素行
      不端，前科累累，有吸毒、販毒、詐欺、違反槍砲彈藥刀
      械管制條例等前科，所犯多為不名譽之罪，竟於查獲其持
      棍毆打A 女，以遂其違反人倫之猥褻獸慾後，就其持棍對
      A 女施以暴力之行為，美其名為管教，並藉口：「要她用
      功讀書，莫像其母長大後做女工」云云，其可信度即頗有
      可疑。況被告若真欲管教A 女，何以棄其他場所而不為，
      竟於夜間其幼女逕至賓館內管教？更顯然違背情理。若
      依其辯稱係當日下雨，無其他適當場所可去云云，更與事
      理未符。蓋依該賓館之所在，係在苗栗市00里，與被告
      住所之00里，係在同一市區，行車不過數分鐘，何以不
      逕行歸家？縱不欲回家管教，亦可在所駕駛之車內訓誨，
      又何勞駕車至賓館花錢住宿？況依該賓館之住宿紀錄，被
      告所使用之自用小客車於該賓館住宿之紀錄前即有多筆，
      換言之，被告前往該賓館已有多次，是該賓館雖提供旅客
      住宿，然亦多為情人幽會之處所，亦應為被告所明知。而
      以被告當時之年齡為34歲，正值青壯之年，A 女則為正在發育中之年青少女，2 人又為父女關係，縱為父女至親，
      然依外人觀察仍屬孤男寡女，渠於深夜凌晨2 時許，單身
      A 女投宿賓館，共處一室，豈得謂無曖昧之情？又被告
      與其女友同居處所，有情趣用品雖不足為奇，然A 女僅至
      該處1 次，何以知之？男女間之情趣用品，被告既係放置
      於書桌之內，以被告與A 女間之父女關係，依一般情形其
      迴避猶恐不及，當不致於公開把玩，則何以A 女能對該情
      趣用品之使用方法、顏色與形狀指訴歷歷，且經搜索查獲
      均果如A 女所述，並無二致？是證被告所辯，亦均違背事
      理，顯無足採。
（五）末查，A 女、C 女嗣後於本院審理中，雖不欲為證，且同
      聲表示不欲續行追究之意，惟參酌卷附苗栗縣家庭暴力暨
      性侵害防治中心社工員000所填寫之「保護個案資料表
      」中所載：「案父要求案主對性侵害事件經過不要說出來
      ，並要案主謊稱跳蛋是案主自己拿出來把玩的。案主擔心
      說真話會被案父毆打：：。案主曾告訴案母有關案父之要
      求，案母則要案主自己做決定，並建議案主就汽車旅館部
      分陳述即可，家裡發生的部分可以不要說。：：因此，案
      主受到案父、案母之錯誤引導，對開庭究應做真偽陳述搖
      擺不定。除擔心說實話會遭到案父之毆打外，對於同時面
      臨父母離婚、家暴案件、性侵害事件的出庭及犯罪前科累
      累的案父亦產生同情。因此，案主在親情、血緣、同情的
      考量下產生拉鋸。：：」等語以觀，A 女之不欲追訴，實
      係承受親情、血緣關係的壓力，而C 女之不擬追訴，則有
      部分是屬於經濟上的原因，此參諸被害人A 女於警訊中所
      繪之「被告與其女友同居處所」現場位置圖上，有關被告
      所睡之床，A 女於其上竟冠以「豬的床」等文字即可理解
      。蓋A 女與被告本為至親，若非被告確有令A 女不齒且憤恨至極之行為，又豈有為人子女者如此鄙視父母之情形？是證本件確非A 女、C 女杜擬虛構，而是確有其事，至於A 女、C 女之拒絕為證，只是因為本件於本院審理時，距警訊、偵查已逾相當時日，事過境遷，宅心仁厚，而不欲被告遭受刑事上之重刑訴追而已。
（六）綜上，被告所辯顯不足採，應以A 女、C 女於警訊、偵查
      中之證述較為可信，其他復有米蘭汽車旅館住宿資料電腦
      紀錄1 紙、現場照片12幀、驗傷診斷書、搜索扣押筆錄、
      扣押物品清單、苗栗縣家庭暴力暨性侵害防治中心保護個
      案資料表等各1 紙附卷可稽及扣案之電動按摩器（粉紅色
      橢圓形，俗稱「跳蛋」）1 只在卷可憑。本件事證明確，
      被告犯行應堪認定。
二、核被告所為，係違反刑法第224 條之規定，並有同法第222
    條第1 項第2 款之情形，應依刑法第224 條之1 論處。又被告有部分猥褻行為係在被害人14歲以上，未滿16歲時發生，但其第1 次猥褻被害人時，被害人尚未滿14歲，是其先後多次猥褻犯行，時間緊接，方法相同，且所犯係構成要件之基本事實相同，顯係基於概括犯意反覆為之，即應依刑法第56條連續犯之規定，依其中情節較重之猥褻未滿14歲之女子罪論處，並加重其刑。又被告有如事實欄所載之前科，有臺灣苗栗地方法院檢察署刑案資料查註紀錄表附卷可稽，其於執行有期徒刑完畢後5 年內，復犯本件有期徒刑以上刑之罪，為累犯，應依刑法第47條規定，遞加重其刑。又本件之罪名既已就被害人為少年而為特別規定，即無庸再依兒童及少年福利法第70條第1 項加重其刑。公訴人認為被告另涉有刑法第221 條第1 項之強制性交罪嫌部分，並無積極證據證明，惟既係與本罪依數罪起訴，即應就該部分為被告無罪之諭知。爰審酌被告素行不佳，且為A 女之親生父親，竟為逞一己之慾而罔顧人倫對A 女為強制猥褻之行為，對其身心影響甚鉅，惡性非輕，犯後復否認犯行，且於言詞辯論終結時，在法庭上公然對執行公訴之檢察官大聲咆哮，足證其犯罪後態度不佳，並無悔改之意等一切情狀，量處如主文所示之刑，以示懲儆。扣案之電動按摩器壹枚，為被告所有，供犯罪使用，應依刑法第38條第1 項第2 款規定沒收。至於被告用以毆打A 女之塑膠棒並未扣案，亦不能證明仍然存在，為免未來執行困難，爰不宣告沒收。
三、末按犯刑法第221 條至第227 條之罪者，於裁判前應經鑑定有無施以治療之必要，有施以治療之必要者，得令入相當處所施以治療，前項處分於刑之執行前為之，其期間至治癒為止，但最長不得逾3 年，刑法第91條之1 第1 項、第2 項定有明文，本件被告所犯刑法第224 條之1 之強制猥褻罪，依法即應於裁判前鑑定有無施以治療之必要。嗣經本院囑託財團法人為恭紀念醫院就被告有無施以治療必要進行鑑定，經該院為心理測驗鑑定結果為：「個案的性需求強，容易受性刺激做出性侵害行為。：：個案贊成男尊女卑的思考習慣似乎欠缺抗拒強暴行為的有利因素」等語。於被告個案生活史、性經驗及性創傷經驗、家庭關係、外觀檢查與臨床精神狀態評估、心理測驗、精神科診斷結果，結論為：「個案的學習成就較低，自我改變的動機與能力較弱，疑似有性成癮的傾向，家庭監督與教育力量薄弱，有危險性行為，有性偏差行為，不願意負起責任，中高等再犯程度與中低等可治療程度，所以，建議個案有接受強制治療的必要」，有該院94年7 月14日（94）為恭醫字第0940000661號司法鑑定報告書1份附卷可參，本院參酌上情及卷附證據資料認被告自我控制力不佳，再犯可能性極高，爰依刑法第91條之1 第1 項、第2 項之規定，併予宣告應於被告於刑之執行前，令入相當處所施以治療至治癒時為止，但最長不得逾3 年，以矯正其偏差之性侵害心理及行為。
參、無罪部分：
（一）按犯罪事實應依証據認定之，無証據不得認定其犯罪事實
      ；不能証明被告犯罪者，應諭知無罪之判決，刑事訴訟法
      第154 條、第301 條第1 項分別定有明文。又認定不利於被告之事實，須依積極証據，苟積極証據不足為不利於被告事實之認定時，即應為有利於被告之認定，更不必有何有利之証據，最高法院30年上字第816 號著有判例足資參照。
（二）公訴意旨認為：被告於93年3 月20日，係「基於性交之犯意」，並有「以按摩棒插入A 女陰部之方式，對A 女性交得逞」之行為，因認被告併有違反刑法第221 條第1 項強制性交罪嫌云云。惟查，依被害人A 女於警訊、偵查中之指訴，均未指出被告於為上開猥褻行為時，曾持有任何屬於「棒」狀之物品，僅泛稱係屬「粉紅色」「橢圓形」「電動按摩」等語，經核與扣案之情趣用品（俗稱「跳蛋」
      ）相符。而依一般知識，有關「跳蛋」之使用，依其體積
      、外觀與功能，均係用於摩擦使用，並不利於「侵入」之
      行為。尤以被害人A 女，於歷次之警訊、偵查中亦均表示
      被告只對伊有猥褻之動作，並均強調「被告並沒有將性器
      插入我的生殖器官」等語，從而，公訴人此部分之指訴尚
      乏所據。而卷附000婦產科93年3 月21日中午12時所開具之驗傷診斷書，其中有關「陰部」之檢查結果，係登載為「處女膜於3 點鐘及8 點鐘之方向，有陳舊性裂傷」等語，亦有該驗傷診斷書附卷可稽。嗣經本院傳喚為診斷之醫師周博治到庭證稱：「所謂陳舊性的裂傷，即非新傷。
      一般大概一個星期內就看不出是新傷。本件診斷證明書上
      所記載的陳舊性裂傷，應是指五到七天以前的傷害」等語
      。按本件從事驗傷檢查之時間，是93年3 月21日，亦即是起訴書所指「以按摩棒插入A 女陰部」之隔日，若前1 日被告之行為確有插入陰部致處女膜破裂，則該傷即應是新傷，而非「陳舊性裂傷」。是被害人A 女之處女膜於檢查時固有破裂之情形，然處女膜之破裂本有可能基於多種原因，本件被害人A 女既未就「插入」部分有任何指訴，即不能逕以該處女膜破裂1 端，即遽指被告於93年3 月20日持該電動按摩器已有「侵入」之動作。而既無積極證據證明被告有持器物侵入被害人之陰部，本件強制猥褻之行為固堪資認定，然尚不能對被告逕以強制性交罪論處。其他又無積極証據足資證明被告有公訴人所指之犯行，因認被告該部分之犯罪尚屬不能證明，揆諸首揭法條及判例意旨，自應為被告無罪之諭知。
據上論斷，應依刑事訴訟法第299 條第1 項前段、第301 條第1項，刑法第56條、第224 條之1 、第224 條、第47條、第38條第1項 第2 款、第91條之1 第1 項、第2 項，判決如主文。
本案經檢察官戴瑞麒到庭執行職務
中　　華　　民　　國　　94　　年　　12　　月　　27　　日
                  刑事第一庭  審判長法  官  劉興浪
                                    法  官  蔡志宏
                                    法  官  楊台清
以上正本證明與原本無異。
如不服本判決，應於判決送達後10日內向本院提出上訴狀（應抄
附繕本）。告訴人或被害人如對於本判決不服者，應具備理由請
求檢察官上訴，其上訴期間之計算係以檢察官收受判決正本之日
期為準。
                                    書記官  張文玲
中　　華　　民　　國　　94　　年　　12　　月　　27　　日

附錄論罪科刑之法條全文：
中華民國刑法第224條
對於男女以強暴、脅迫、恐嚇、催眠術或其他違反其意願之方法
，而為猥褻之行為者，處6 月以上5 年以下有期徒刑。
中華民國刑法第224條之1
犯前條之罪而有第 222 條第 1 項各款情形之一者，處 3 年以上
 10 年以下有期徒刑。